【裁判字號】    99,交抗,618
【裁判日期】    990723
【裁判案由】    聲明異議
【裁判全文】
臺灣高等法院臺中分院刑事裁定         99年度交抗字第618號
號抗  告  人  交通部公路總局臺中區監理所
受處分人      甲○○
即異議人
上列抗告人因異議人聲明異議案件，不服臺灣臺中地方法院中華
民國99年5月31日所為裁定（99年度交聲字第1888號，原處分案
號：交通部公路總局臺中區監理所之處分中監違字第裁60-GF000
0000號），本院裁定如下：
    主  文
抗告駁回。
    理  由
一、本件經本院審酌結果，認為原審法院所為之裁定，並無不合
    ，應予維持，並引用原審裁定之證據及理由（如附件）。
二、抗告意旨略以：中監違字第裁60-GQ0000000號裁決書因已逾
    聲明異議期間，案經原審法院99年度交聲字第680號裁定異
    議駁回且未撤銷原處分而確定，該裁定既確定即產生既判力
    ，為有效具執行力之處分，而本件中監違字第60－GF000000
    0號裁決書與其具有相當因果關係，原審所為對於中監違字
    第60－GF0000000號裁決書關於「領有機器腳踏車駕駛執照
    駕駛小型車」，裁處異議人罰鍰6, 600元部分應予撤銷，異
    議人不罰之裁定，即有未洽，爰提起抗告，請求撤銷原裁定
    ，維持抗告人所為中監違字第60－GF0000000號裁決書之處
    分云云。
三、查原審法院99年度交聲字第680號裁定係以異議人對中監違
    字第裁60-GQ0000000號裁決書所為「在禁止臨時停車處所停
    車違規，裁處罰鍰1,200元」，已逾聲明異議期間而駁回異
    議，而本件原審裁定固不否認該裁決書關於裁處罰鍰1,200
    元此部分處分之效力，但認為「非得據此裁處逕行註銷異議
    人即受處分人之駕駛執照其中關於易處吊扣駕駛執照、易處
    吊銷駕駛執照（含逕行註銷駕駛執照）及1年內禁考部分，
    揆諸前開說明，此部分之裁處具有重大明顯之瑕疵，依行政
    程序法第111條第7款、第110條第4項之規定，應認為無效，
    且係當然自始不生效力。是以，原處分機關中監違字第裁
    60-GQ0000000號裁決書逕行註銷異議人駕駛執照，於法有違
    ，本件異議人之駕駛執照既未經合法註銷，則由臺中市警察
    局所開掣中市警交字第GF0000000號通知單，違規事實欄『
    領有重機駕照駕駛自小客車（汽照註銷）』部分及交通部公
    路總局臺中區監理所中監違字第60－GF0000000號裁決書違
    規事實欄『領有機器腳踏車駕駛執照駕駛小型車』部分，均
    係誤認異議人駕駛執照業經註銷所為，異議人之異議為有理
    由，原處分應予撤銷，改諭知異議人不罰。」，顯見兩者為
    不同之處分並無所謂具有相當因果關係，並為既判力所及問
    題，從而，抗告人執前開事由抗告，指摘原審裁定不當，非
    有理由，應予駁回。
四、依道路交通事件處理辦法第25條、第26條、刑事訴訟法第
    412 條，裁定如主文。
中    華    民    國    99    年    7     月    23    日
            刑事第七庭    審判長法  官  林  榮  龍
                                法  官  江  錫  麟
                                法  官  李  秋  娟
上列正本證明與原本無異。
不得再抗告。
                                書記官  王  麗  英
中    華    民    國    99    年    7     月    23    日

司法院資訊處製作；財團法人民間司法改革基金會備份。
